# 母子公司合并问题

提问人：神 风 之雨 时间：2022-08-26 11:08:56
求助陈版，母公司由于各种原因把所有业务和人员转到了新注册子公司问题 1 ：母公司账上原币的长期待摊费用和无形资产是打算直接全部费用化处理，那这种情况在合并报表上需要还原成每月摊销吗
问题 2 ：原有的房租打算签订三方协议转移到子公司，那母公司是当成使用权资产处置，子公司按新的使用权资产入账，合并报表在还原，这样处理是否正确

回答人：chenyiwei
1 、长期待摊费用和无形资产如果对子公司而言有价值的，则也应转入子公司作为一项资产，相应地母公司账面将其账面价值转入对该子公司的长期股权投资成本，不应简单费用化处理。
如果该无形资产和长期待摊费用相关的业务已完全转入子公司，则母公司合并报表层面和子公司个别报表层面对该无形资产和长期待摊费用是否确认资产的判断应当一致。不应存在子公司账面未确认资产而在合并报表层面恢复的情况。
2 、母公司个别报表层面应作为使用权资产处置和租赁负债终止确认；子公司作为一项新租赁的初始确认；合并报表层面予以调整，体现原租赁的延续性。